【裁判字號】    99,易,444
【裁判日期】    990630
【裁判案由】    竊盜
【裁判全文】
臺灣屏東地方法院刑事判決               99年度易字第444號
公  訴  人  臺灣屏東地方法院檢察署檢察官
被      告  甲○○
上列被告因竊盜案件，經檢察官提起公訴（99年度偵字第3065號
、第3647號），茲因被告就被訴事實為有罪之陳述，經告知簡式
審判程序意旨並聽取公訴人及被告之意見後，本院裁定依簡式審
判程序審理，判決如下：
    主  文
甲○○犯竊盜罪，累犯，處有期徒刑柒月；又犯竊盜罪，累犯，
處有期徒刑捌月，應執行有期徒刑壹年貳月。
    事  實
一、甲○○於民國83年間，因違反肅清煙毒條例案件，經本院以
    83 年 度訴字第779 號判決處有期徒刑3 年6 月確定，其刑
    期起算日期為83年12月29日，執行完畢日期為87年3 月7 日
    。嗣於86年1 月24日因假釋出獄，假釋期間再因違反肅清煙
    毒條例及竊盜案件，分別經臺灣高等法院高雄分院以87年度
    上訴字第540 號判決處有期徒刑4 年6 月、最高法院以89年
    度台非字第228 號判處有期徒刑8 月確定，並因此撤銷前開
    假釋，並自87年11月17日起算執行其殘刑1 年又16日，至88
    年11月24日期滿，再依次接續執行前開4 年6 月（88年11月
    25 日 至92年9 月11日，本署87年度執字第1308號）及8 月
    （92 年9月12日至93年5 月11日，臺灣高雄地方法院檢察署
    89 年 度執更字第2832號）之有期徒刑，並於91年8 月29日
    因假釋出獄。又因偽造文書案件經臺灣高雄地方法院以92年
    度簡字第3762號判處有期徒刑3 月，又因違反動產擔保交易
    案件經本院以93年度簡字第217 號判處有期徒刑3 月，又因
    贓物案件案件經本院以93年度易字第247 號判處有期徒刑4
    月，又因詐欺案件經本院以94年度簡字第140 號判處有期徒
    刑2 月，上開案件並於96年4 月24日執行完畢出監。再於96
    年間，因3 次竊盜案件，分別經本院以96年度易字第832 號
    判處有期徒刑8 月確定、以96年度易字第957 號判處有期徒
    刑10月確定及以96年度易字第926 號判處有期徒刑1 年確定
    ；又因施用毒品案件，經臺灣高雄地方法院以97年度審訴字
    第263 號判處有期徒刑9 月，上開4 罪經貴院定應執行刑為
    2 年10月，於98年10月6 日假釋出監交付保護管束。
二、詎其仍不知悔改，竟意圖為自己不法之所有，(一)先於99年3
    月31日上午8時許，在屏東縣屏東市○○路125號寶建醫院停
    車場內，以自備之鑰匙，竊取由張吟綺所使用、停放於該處
    之車牌號碼GM6-078號重型機車供己代步使用。(二)復於同日
    下午3時45分許，在屏東縣屏東市○○路32號前，見康志同
    所使用、停放於該處之車牌號碼N3-1482號自小貨車未熄火
    ，竟趁康志同未注意之際，竊取該自小貨車後，供己代步使
    用。嗣於99年4月1日上午10時50分許，在屏東縣萬丹鄉○○
    路輕鬆釣蝦場前，因形跡可疑，為警盤查而查獲。
三、案經屏東縣政府警察局屏東分局報告臺灣屏東地方法院檢察
    署檢察官偵查起訴。
    理  由
一、前揭犯罪事實，業據被告甲○○於偵查中及本院審理時自白
    不諱，核與證人張吟綺、康志同於警詢時之證述情節相符，
    復有贓物認領保管單各2 紙、監視器錄影翻拍照片1 張及蒐
    證照片4 張附卷可稽，足認被告之自白與事實相符，應可採
    信。本件犯罪事證明確，應依法論科。
二、核被告甲○○所為，係犯刑法第320 條第1 項之竊盜罪。被
    告2 次竊盜行為，時間、地點及被害人均不同，足認其犯意
    各別，應分論併罰。又被告曾因偽造文書案件經臺灣高雄地
    方法院以92年度簡字第3762號判處有期徒刑3 月，又因違反
    動產擔保交易案件經本院以93年度簡字第217 號判處有期徒
    刑3 月，又因贓物案件案件經本院以93年度易字第247 號判
    處有期徒刑4 月，又因詐欺案件經本院以94年度簡字第140
    號判處有期徒刑2 月，上開案件並於96年4 月24日執行完畢
    出監，臺灣高等法院被告前案紀錄表1 份在卷可按。其於5
    年以內再故意犯本件有期徒刑以上之罪，依刑法第47條第1
    項規定，應論以累犯，並加重其刑。
三、爰審酌被告甲○○之年齡、智識能力、犯罪手段、情節、對
    於法益所生危害之程度尚輕、犯罪經查獲後坦承犯行，犯後
    態度良好，及前有多次竊盜犯行，素行不良等一切情狀，量
    處如主文所示之刑，並定其應執行刑。另起訴書事實欄所載
    之扣案之十字起子、斜口鉗、剪線鉗各1 支、監視器1 組、
    變壓器3 個、注射針筒1 支及海洛因1 包等物品，與本案無
    關，爰不另為沒放之諭知，併此敘明。
據上論斷，應依刑事訴訟法第273 條之1 第1 項、第299 條第1
項前段，刑法第320 條第1 項、第47條第1 項，第51條第5 款，
判決如主文。
本案經檢察官劉文賓到庭執行職務
中    華    民    國    99    年    6    月    30     日
                      刑事第二庭  法  官  簡光昌
以上正本證明與原本無異。
如不服本判決應於收受本判決送達後十日內向本院提出上訴書狀
，其未敘述上訴理由者，應於上訴期間屆滿後二十日內向本院補
提理由書狀（均須按他造當事人之人數附繕本）「切勿逕送上級
法院」。
中    華    民    國    99    年    6    月    30     日
                                  書記官  黃佳惠
附錄本判決論罪科刑法條全文：
中華民國刑法第320條
（普通竊盜罪、竊佔罪）
意圖為自己或第三人不法之所有，而竊取他人之動產者，為竊盜
罪，處5 年以下有期徒刑、拘役或5 百元以下罰金。
意圖為自己或第三人不法之利益，而竊佔他人之不動產者，依前
項之規定處斷。
前二項之未遂犯罰之。

司法院資訊處製作；財團法人民間司法改革基金會備份。
